【裁判字號】    94,易,816
【裁判日期】    950227
【裁判案由】    竊盜
【裁判全文】
臺灣臺南地方法院刑事判決               94年度易字第816號
    公  訴  人  臺灣臺南地方法院檢察署檢察官
    被      告  丙○○
上列被告因竊盜案件，經檢察官提起公訴（九十四年度核退偵字
第三五八號），本院判決如下：
    主  文
丙○○竊盜，處拘役伍拾伍日，如易科罰金，以佰元折算壹日
。
    事  實
一、丙○○於民國九十四年五月二十六日晚上十時許，進入臺南
    市○區○○路三段二五九號對面無人居住之「黃金歲月」建
    築工地內，見該工地內四散於地之白鐵五金配件有利可圖，
    因無業缺錢花用，竟意圖為自己不法之所有，趁四下無人之
    際，基於竊取之犯意，徒手竊取該工地負責人甲○○所有之
    白鐵（每片約八公分長、五公分寬、重約數百公克）多片，
    價值共約新臺幣（下同）四萬元，將多片白鐵裝入非其所有
    之紅色水桶內竊取得手，惟因搬運白鐵過程中發出聲響，適
    有工頭乙○○在該工地內巡邏聽到聲響察覺有異，遂連絡甲○○及工人葉志賢等到場查看，並在該工地內分頭追尋竊嫌
    ，葉志賢、甲○○旋在該工地四樓發現身著黑色短袖上衣、
    藍色牛仔褲之丙○○手提內裝白鐵之紅色水桶正欲離去，丙○○見狀立即放下水桶逃逸，嗣由葉志賢、甲○○、乙○○
    三人合力在該工地二樓樓梯間捕獲丙○○後報警處理，始悉
    上情。
二、案經臺南市警察局第五分局報請臺灣臺南地方法院檢察署檢
    察官偵查起訴。
    理  由
一、訊據被告丙○○固坦承係穿著黑色短袖上衣、藍色牛仔褲於
    上揭時間進入該工地內，並經葉志賢、甲○○、乙○○三人
    在工地內捕獲等情不諱，惟矢口否認有何竊盜犯行，辯稱：
    伊當時係在該工地內睡覺，並未竊取白鐵，伊手上並無白鐵
    痕跡，且工地的東西很重，伊搬不動云云。經查：
  (一)被告身著黑色短袖上衣、藍色牛仔褲於上揭時間進入上址工
    地內，並經葉志賢、甲○○、乙○○三人在該工地內捕獲等
    情，業據被告自承在卷，且經證人即該工地工人葉志賢、負
    責人甲○○、工頭乙○○於警詢及偵訊中證述明確，並有失
    竊工地現場平面圖及逃逸路線圖一紙（九十四年度核退偵字
    第三五八號卷十三頁）及照片九張（九十四年度核退偵字第
    三五八號卷第十一、十二頁、警卷第十六至五頁）在卷可稽
    ，此部分事實堪予認定。
  (二)本院依被告之聲請傳喚證人乙○○到庭後，證人乙○○於審
    理程序中結證：伊聽到工地內有搬東西的聲音，現場沒有睡
    覺的東西，也沒有睡覺的空間與跡象。伊查了整棟樓，只發
    現被告在裡面。且當時被告陳述他已經在那裡睡很多天了，
    但前幾天大家連夜趕工到十二點，根本沒有看過他。因為鐵
    的生產過程會有油，只要碰過白鐵，手上一定會有黑黑的痕
    跡，在警局時，就發現被告手上有這種痕跡。該工地內之白
    鐵一片是五公分乘八公分，每片大約幾百公克，被告裝成一
    桶一桶的，一桶大約五十公斤，現場發現有三、四桶，以被
    告之能力，一起搬走不可能，但一桶一桶的搬走有可能等語
    （本院卷第七十、七一頁）。又證人即據報到場處理之警員
    倪受儒於偵訊中結證：伊到場時，被告雖否認竊盜並說只是
    到現場睡覺，但伊看到被告雙手全都黑黑的，手上有地上泥
    沙及不銹鋼上之油漬，且被告一直在搓手，想將髒污搓掉，
    伊還問被告在做什麼，被告說「就我手髒」等語（九十四年
    度核退偵字第三五八號卷第十九、二十頁）。另證人甲○○
    於偵訊中亦結證：我們做工拿白鐵手上會有鐵屑，而我們在
    警局時也有看到當時被告的手是有拿白鐵的痕跡等語（九十
    四年度偵字第七０二八號卷第十頁）。查證人倪受儒僅係以
    警員身分據報到場處理，與被告及該工地之間均無任何利害
    關係，衡情實無設辭誣陷被告之理，況上述三位證人就被告
    雙手沾有油漬乙節之證述互核相符，足認被告於甫遭捕獲當
    時，雙手確實沾有白鐵之油漬，被告辯稱手上並無白鐵痕跡
    云云，顯不足採。被告手上既有白鐵油漬，則其遭捕獲之前
    ，雙手必曾摸過白鐵，然其卻自稱僅在該地睡覺云云，其供
    述顯有可疑，而證人乙○○與被告亦無宿怨，並於本院審理
    程序中具結作證，所為陳述與警詢中二次證言亦均相符，是
    足認被告辯稱係在工地內睡覺、東西很重搬不動云云，亦不
    足採。
  (三)參以證人葉志賢於偵訊中結證：在四樓看到一個穿黑色上衣
    、藍色牛仔褲的男子，講話有點特殊，他手拿紅色的水桶，
    裡面裝有白鐵，一看到我們，東西就放在地上，就跑了。我
    們就追，有看到小偷的頭髮短短的，衣服是短的。後來在二
    樓樓梯間追到被告。從體型與身上衣服，可以確定是被告沒
    錯等語（九十四年度偵字第七０二八號卷第九至十一頁）。
    另證人甲○○於偵訊中結證：我在外面就看到有人在四樓拿
    一個紅色的塑膠桶子，等我們要到四樓時，他剛好要下來，
    他看到我們時就放下桶子，就逃跑了。我知道是男子，穿黑
    色的短上衣，體型是嫌疑人沒錯，且藍色褲子在晚上很明顯
    等語（九十四年度偵字第七０二八號卷第九至十一頁）。觀
    諸證人葉志賢及甲○○均證稱親眼看見一名「身穿黑色短上
    衣、藍色長褲之男子」手提一個裝有白鐵之紅色塑膠桶，且
    該男子被發現後就放下桶子逃逸，證人葉志賢及甲○○隨後
    並在該工地二樓樓梯間發現被告，當時被告身上衣物與前述
    二位證人所見完全相符，體型亦相同，而當時該工地內並未
    發現有其他人出沒，復參酌被告於查獲當時雙手沾有白鐵油
    漬等情，足認被告確係竊取白鐵之人無疑。
  (四)綜據上述事證以觀，足認被告所辯均係飾卸之詞，本件事證
    明確，被告犯行堪以認定，應依法論科。
二、核被告所為，係犯刑法第三百二十條第一項之竊盜罪。爰審
    酌被告僅於八十八年間因違反妨害兵役治罪條例案件，經本
    院判處拘役十日確定，有臺灣高等法院被告前案紀錄表一紙
    附卷足憑，素行尚可，教育程度僅國小畢業，智識不高，竊
    取之財物價值達四萬元，均已發還被害人，惟犯後毫無悔意
    ，態度欠佳等一切情狀，量處如主文所示之刑，並諭知易科
    罰金之折算標準，以資警惕。至被告用以裝運白鐵之紅色水
    桶一個，被告否認係其所有，亦未扣案，爰不予宣告沒收，
    附此敘明。
據上論斷，應依刑事訴訟法第二百九十九條第一項前段，刑法第
三百二十條第一項、第四十一條第一項前段，罰金罰鍰提高標準
條例第一條前段、第二條，判決如主文。
本案經檢察官丁○○到庭執行職務。
中    華    民    國    95    年    2     月    27    日
                  刑事第一庭  審判長法  官  沈揚仁
                                    法  官  洪榮家
                                    法  官  張婷妮
以上正本證明與原本無異。
如不服本判決，應於收受送達後10日內向本院提出上訴書狀（應
附繕本）。
                                    書記官  陳姿利
中    華    民    國    95    年    2     月    27    日
附錄本案論罪科刑法條
中華民國刑法第三百二十條第一項
意圖為自己或第三人不法之所有，而竊取他人之動產者，為竊盜
罪，處五年以下有期徒刑、拘役或五百元以下罰金。


司法院資訊處製作；財團法人民間司法改革基金會備份。
